# 请教陈版本关于无形资产模式下的 PPP 核算

提问人：lxizeng 时间：2021-01-12 11:15:00
陈版主：您好，请教一下PPP业务的核算问题。我公司成立了一个PPP项目公司，是属于高度市场化的，向社会公众收费的项目。我们采用了无形资产核算模式，建设期所有的投资支出均进入了无形资产。现在有两个问题想请教下您：1.建设期投资支出中有一大部分支出是各类设备支出。在项目竣工进入运营期后，无形资产摊销的方式是按照特许权使用费运营期限采用平均年限法较好；还是考虑各类设备的预计使用年限，模拟固定资产计提折旧分类计算各年应摊销数再汇总各年度的摊销总额较好。2. 由于项目公司运营期较长，后续计划要发生几次大的更新改造支出，金额也比较大。这些后续更新改造支出的处理是在项目竣工时直接计提进入预计负债，作为无形资产-特许权使用费的一部分，还是等后续实际支付时进行账务处理？ 非常感谢陈版主！

回答人：chenyiwei
无形资产摊销的方式是按照特许权使用费运营期限采用平均年限法。
在运营期间内，相关设备需经过多次重置或更新，如果合同授予方不再专门为此拨付款项，需由项目公司自行承担该等支出的，则项目公司应在进入运营期后，在两次大修或重置更新的间隔期内，就预计本轮更新支出逐年计提确认预计负债，并计入各该年度的营业成本，每年的计提金额=预计本轮大修或重置更新支出/年金终值系数。这样，到预定的更新改造之日，该项预计负债的余额恰好等于所需的更新改造支出。